【裁判字號】    91,易,1397
【裁判日期】    920424
【裁判案由】    竊盜
【裁判全文】
臺灣臺北地方法院刑事判決                        九十一年度易字第一三九七號
    公  訴  人  臺灣臺北地方法院檢察署檢察官
    被      告  丙○○
                乙○○
右列被告等因竊盜案件，經檢察官聲請簡易判決處刑（九十年度偵字第一三三七○號
）及移
刑事庭受理後（九十一年度簡字第一五九一號），認不宜簡易判決處刑，而簽移本院
適用通常程序審理，本院判決如左：
    主      文
丙○○無罪。
乙○○部分免訴。
    理      由
一、公訴意旨略以：被告乙○○夥同有犯意聯絡之丙○○，意圖為自己不法之所有，
    於民國九十年六月五日下午五時許，一同進入臺北市○○路之佳佳保齡球館內，
    趁丁○○等人打球未及注意之際，由乙○○竊取丁○○所有之MOTOROLA牌V8008
    機型門號0000000000號行動電話一支，得手後交由一旁把風之丙○○
    保管，嗣於同日下午六時許，因丁○○發現行動電話失竊，經調閱該保齡球館之
    監視錄影帶結果，發現係由一身著黑色Ｔ恤之男子所竊，另一身著米色上依之男
    子則陪同進入球館，遂當場於該球館內逮獲乙○○並報警處理，丙○○聽聞欲報
    警處理時先行逃逸，嗣經警要求乙○○以電話通知丙○○將所竊行動電話交回，
    始悉上情，因認被告丙○○、乙○○涉有刑法第三百二十條第一項之竊盜罪嫌等
    語。
二、被告丙○○部分：
    （一） 按犯罪事實應依證據認定之，無證據不得推定其犯罪事實，為刑事訴訟
           法第一百五十四條所明定。被害人所述被害情形如無瑕疵可指，而就其
           他方面調查又與事實相符，則其供述未始不足為判決之基礎；再認定不
           利於被告之事實，須依積極證據，苟積極證據不足為不利於被告事實之
           認定時，即應為有利於被告之認定，更不必有何有利之證據，最高法院
           三十二年上字第六五七號、三十年上字第八一六號分別著有判例可資參
           照。
    （二）本件公訴人認被告丙○○涉有刑法第三百二十條第一項之竊盜罪嫌，無非
          是以右揭事實，業經被害人丁○○、證人甲○○證述在卷，且有現場之監
          視錄影帶、該錄影帶之翻拍照片、贓物認領保管收據等在卷可稽為其論據
          。惟訊據被告丙○○始終堅詞否認有竊盜犯行，辯稱：當日乙○○說要進
          去保齡球館上廁所，就交給伊一支行動電話，但乙○○進去很久，伊便進
          球館去看看，就看到很多人圍住乙○○，後來伊人在球館外，乙○○打行
          動電話說該行動電話是別人的，叫伊拿進去找他，伊對乙○○竊取行動電
          話之事並不知情等語。經查，被害人丁○○及證人甲○○在看完保齡球館
          的錄影帶後，就下樓將乙○○拉進球館，當時被告乙○○有承認拿走行動
          電話，並表示交還之意，當時丙○○有進到球館來看，丁○○等說要報警
          後，丙○○就走了，警方據報到達球館後，乙○○有打電話叫丙○○拿行
          動電話回來等情，業經證人即被害人丁○○及證人甲○○於偵審時證述屬
          實，惟並未能詳明指述被告丙○○有共同行竊之情節。再者自球館之監視
          錄影帶及翻拍附卷之照片觀之，亦僅能得知當日被告丙○○確曾與乙○○
          同行步入球館，另依卷附之贓物認領保管收據，則只能證明被害人丁○○
          已領回其遭竊之行動電話，均無法據此認定被告丙○○及乙○○二人係共
          同行竊之情狀。況且訊之被告乙○○於審理時亦坦承被害人丁○○所有之
          行動電話是其一人所竊取，且明白供稱：伊並未向丙○○講過有拿取別人
          行動電話之事等語，是被告丙○○是否與乙○○具有竊盜之犯意聯絡及行
          為分擔，既無積極證據相佐，顯不足認定被告丙○○與乙○○即有共同竊
          盜之犯行。
    （三）綜上所述，足認被告上開所辯，誠非虛妄，應可信憑，尚難以被害人顯有
          瑕疵之片面指訴，遽入人罪。此外，本院復查無其他積極、具體確切之證
          據足資證明被告有何竊盜犯行，是因不能證明被告犯罪，自應為無罪判決
          之諭知。
三、被告乙○○部分：
    （一）按案件曾經判決確定者，應諭知免訴之判決，刑事訴訟法第三百零二條第
          一款定有明文。又案件曾經判決確定，應為免訴之判決，此項原則關於實
          質上一罪或裁判上一罪均有其適用。連續犯係裁判上之一罪，其一部分犯
          罪事實曾經判決確定者，其效力當然及於全部，故檢察官復將其他部分重
          行起訴，亦應諭知免訴之判決，最高法院四十九年臺非字第二○號著有判
          例可資參照。
    （二）查被告乙○○於九十年五月十六日晚上十時許，搭乘陳正裕（業經檢察官
          另為不起訴處分）所騎乘之機車，至臺北市○○區○○路三九二號「中正
          保齡球館」尋找友人，並要求陳正裕在球館外等候，嗣乙○○進入該球館
          內尋友未遇，卻見許慕、林佩伶二人將所有之NOKIA牌8210機型行動電
          話二支（許慕之門號為0000000000號；林佩伶之門號為00
          00000000號），置放於球道後方之桌上時，竟基於意圖為自己不
          法所有之概括犯意，竊取上開二支行動電話既遂並欲逃跑離去之際，因林
          佩伶之行動電話裝有鈴鐺吊飾，經許慕聽聞鈴鐺聲響後，上前追趕至保
          齡球館門口時，見乙○○以跑步方式跳上陳正裕所駕駛之機車加速離去；
          嗣被告乙○○復承前同一概括犯意，於九十年九月初某日晚上九時許，在
          臺北市○○區○○路七段三八八號地下一樓紅鶴花式撞球場內，竊得陳孟
          精所有放置於櫃檯上之NOKIA牌8250機型門號0000000000號行
          動電話一支後逃逸之犯罪事實，經臺灣士林地方法院士林簡易庭認被告所
          為係犯刑法第三百二十條第一項之竊盜罪，並依刑法第五十六條規定以一
          罪論，並加重其刑，於九十一年七月十八日以九十一年度士簡字第二六二
          號判處乙○○有期徒刑六月，如易科罰金，以三佰元折算一日，並於九十
          一年十月三日確定，此有該案號刑事簡易判決及送達證書可稽（見臺灣士
          林地方法院士林簡易庭刑事簡易訴訟程序第一審卷宗），是本件公訴人起
          訴被告乙○○夥同有犯意聯絡之被告丙○○，意圖為自己不法之所有，於
          九十年六月五日下午五時許，一同進入臺北市○○路之佳佳保齡球館內，
          趁丁○○等人打球未及注意之際，由乙○○竊取丁○○所有之MOTOROLA
          牌V8008機型門號0000000000號行動電話一支，得手後交由一
          旁把風之丙○○保管，嗣於同日下午六時許，因丁○○發現行動電話失竊
          ，經調閱該保齡球館之監視錄影帶結果，發現係由一身著黑色Ｔ恤之男子
          所竊，另一身著米色上依之男子則陪同進入球館，遂當場於該球館內逮獲
          乙○○並報警處理等情，經與前揭判決有罪之事實參互以觀，被告乙○○
          先後三次犯行，時間緊密，犯罪構成要件相同，顯係基於概括犯意為之，
          為連續犯之裁判上一罪，自應為前開臺灣士林地方法院士林簡易庭九十一
          年度士簡字第二六二號刑事簡易判決既判力所及，依照首開說明，自應為
          免訴判決之諭知。
    （三）臺灣士林地方法院檢察署檢察官另以被告乙○○於九十年十月十七日晚上
          九時許，在臺北市○○區○○路一五三號哲揚高爾夫球練習場，竊取被害
          人王松雄行動電話一支之涉嫌竊盜犯行與本件係連續犯之裁判上一罪關係
          而移送併案審理（九十一年度偵緝字第五一三號），惟因本件應諭知免訴
          判決，已如前述，本院無從審究上開併辦案件，爰退回檢察官另行辦理，
          附此敘明。
據上論斷，應依刑事訴訟法第四百五十二條、第三百零一條第一項、第三百零二條第
一款，判決如主文。
本案經檢察官吳春麗到庭執行職務
中      華      民      國    九十二    年      四      月    二十四    日
                                      臺灣臺北地方法院刑事第九庭
                                          法  官  張  江  澤
右正本證明與原本無異。
如不服本判決，應於判決送達後十日內，向本院提出上訴狀。
                                          書記官  陳  泰  寧
中      華      民      國    九十二    年      四      月    二十八    日


司法院資訊處製作；財團法人民間司法改革基金會備份。
